臺灣高雄地方法院刑事判決　　　　　　　　　　　　九十二年度易字第二八號
　　公　訴　人　臺灣高雄地方法院檢察署檢察官
　　被　　　告　甲○○
右列被告因違反毒品危害防制例案件，經檢察官提起公訴（九十二年度毒偵字第四五
一三號），本院判決如左：
    主  文
甲○○施用第二級毒品，累犯，處有期徒刑肆月，如易科罰金，以佰元折算壹日；
又持有第一級毒品，累犯，處有期徒刑伍月，如易科罰金，以佰元折算壹日，扣案
之第一級毒品海洛因壹包（淨重零點零玖公克，包裝重零點貳伍公克）沒收銷燬之。
應執行有期徒捌月，如易科罰金，以佰元折算壹日。扣案之第一級毒品海洛因壹包
（淨重零點零玖公克，包裝重零點貳伍公克）沒收銷燬之。
    事  實
一、甲○○曾於民國八十七年間因施用毒品案件，經強制戒治並交付保護管束期滿後
    ，由臺灣高雄地方法院檢察署檢察官於八十八年十二月十四日以八十八年度戒毒
    偵字第四○二號不起訴處分確定，嗣於五年內又分別基於施用第一級毒品及第二
    級毒品之概括犯意，自八十八年十二月二十二日起至八十九年二月十八日止，連
    續在高雄市前鎮區鎮川七巷十六號之住處、高雄市三民區○○○路十六號六樓之
    十其租住處及高雄市○鎮區○○路二十六號「金谷賓館」等處，施用第一級毒品
    海洛因及第二級毒品安非他命多次，經本院以八十九年度毒聲字第一五二八號裁
    定送強制戒治，並於八十九年六月三十日以八十九年度訴字第一○四七號判決判
    處有期徒刑一年及有期徒刑七月，應執行有期徒刑一年六月，嗣於九十一年四月
    二十三日因縮短刑期假釋出獄，於九十一年五月十日縮刑期滿執行完畢。詎仍未
    知悔改戒除毒癮，又於九十二年七月十六日下午七時起回溯二十四小時內某時，
    在高雄市前鎮區鎮東里鎮川七巷十六號住處，以將第二級毒品安非他命置於玻璃
    管中點火燒烤，再以吸管插於鋁箔紙吸食煙霧之方式，施用安非他命一次，另明
    知海洛因為毒品危害防制條例第二條第二項第一款規定之第一級毒品，不得任意
    持有，竟意圖施用第一級毒品，而於九十二年七月十六日下午三時許，在高雄市
    前鎮區前鎮河旁之老人亭公園內，向不詳姓名、年籍之綽號「阿牛」者以新台幣
    （下同）五百元之價格購入第一級毒品海洛因一包（淨重零點○九公克，包裝重
    零點二五公克），伺機施用，惟尚未及施用，即於九十二年七月十六日下午七時
    許，在高雄市前鎮區鎮○○街與鎮州路口為警查獲，並扣得第一級毒品海洛因一
    包（淨重零點○九公克，包裝重零點二五公克）。
二、案經高雄市政府警察局報請臺灣高雄地方法院檢察署檢察官偵查起訴。
    理  由
一、訊據被告甲○○對於於右揭時、地，施用第二級毒品安非他命之犯行坦承不諱，
    惟否認持有第一級毒品海洛因，辯稱：海洛因不是在伊身上搜到，是警察栽贓，
    伊不識字，警詢筆錄上之指紋是被警察按的云云。
二、經查：
  (一)前揭施用第二級毒品安非他命之犯罪事實，業據被告於警詢及本院審理中自白不
    諱，且被告於九十二年七月十六日下午七時許在高雄市前鎮區鎮○○街與鎮州路
    口為警查獲並於同日下午八時二十分許經警採尿送驗後，其尿液檢體呈安非他命
    之陽性反應，亦有高雄市立凱旋醫院九十二年七月二十八日檢驗號碼高市凱醫檢
    字第○一二○八號煙毒尿液檢驗成績書一份附卷可稽，被告之任意性自白顯與事
    實相符。被告施用第二級毒品安非他命之犯行，應堪認定。
  (二)又經本院於九十二年十二月二十三日當庭勘驗被告警詢錄音帶，被告當庭辨認該
    錄音帶中被詢問者所發聲音係其本人之聲音無誤，且勘驗結果為：「一、連續錄
    音。二、筆錄內容大致如下：(1)被告確實承認，遭警查獲時丟棄壹包毒品。(2)丟
    棄之毒品，被告承認為其所有。(3)被告承認有吸食安非他命的習慣，否認有吸食
    海洛因的習慣，海洛因是不定時吸用，心情不好時才在公園施用海洛因，以香煙
    吸食。(4)被告承認被警查獲的毒品呈現陽性反應，被告承認確實有毒品反應」，
    有本院九十二年十二月二十三日審理筆錄可按。而被告警詢筆錄既係經連續錄音
    ，且被告警詢筆錄所載被告持有第一級毒品部分之自白，亦與警詢錄音內容大致
    相符，則被告上開警詢中之自白，自有證據能力，而得採為論罪科刑之基礎，合
    先敘明。
  (三)另被告於前揭時、地購入第一級毒品海洛因而持有第一級毒品海洛因之事實，業
    據被告於警詢時供認不諱，且證人即本案查獲員警丙○○及乙○○亦於本院審理
    中到庭結證：被告係於九十二年七月十六日下午七時許警員至鎮○○街超商臨檢
    ，經警員同意離開後，仍在超商外現場徘徊，且神色有異，警員發覺後靠近被告
    ，被告即拿東西放入其身旁之機車菜籃裡，經警員趨前盤查，發現機車菜籃裡有
    壹包白色粉末的東西，俟帶回警局以檢驗包測試為第一級毒品等語明確（見本院
    九十二年十二月二十三日審判筆錄），復有被告所持有之第一級毒品海洛因一包
    扣案可稽，而該疑似海洛因之白色粉末物品一包，經送法務部調查局鑑定結果確
    為第一級海洛因（淨重零．○九公克，包裝重零．二五公克），亦有該局九十二
    年八月十五日調科壹字第二二○○一五七四○號鑑定通知書一紙在卷可憑。被告
    持有第一級毒品之犯行，事證明確，被告前開所辯，無非卸責之詞，不足採信。
  (四)查被告曾於八十七年間因施用毒品案件，經強制戒治並交付保護管束期滿後，由
    臺灣高雄地方法院檢察署檢察官於八十八年十二月十四日以八十八年度戒毒偵字
    第四○二號不起訴處分確定，嗣於五年內又分別基於施用第一級毒品及第二級毒
    品之概括犯意，自八十八年十二月二十二日起至八十九年二月十八日止，連續在
    高雄市前鎮區鎮川七巷十六號之住處、高雄市三民區○○○路十六號六樓之十其
    租住處及高雄市○鎮區○○路二十六號「金谷賓館」等處，施用第一級毒品海洛
    因及第二級毒品安非他命多次，經本院以八十九年度毒聲字第一五二八號裁定送
    強制戒治，並於八十九年六月三十日以八十九年度訴字第一○四七號判決判處有
    期徒刑一年及有期徒刑七月，應執行有期徒刑一年六月，嗣於九十一年四月二十
    三日因縮短刑期假釋出獄，於九十一年五月十日縮刑期滿執行完畢，此有本院被
    告全國前案紀錄表、台灣高雄地方法院檢察署八十八年度戒毒偵字第四○二號不
    起訴處分書、本院八十九年度訴字第一○四七號判決書在卷可稽，被告確係三犯
    以上施用第二級毒品，核與毒品危害防制條例第二十三條第二項之規定相符，是
    被告三犯施用第二級毒品安非他命及持有第一級毒品之犯行，洵堪認定。
二、核被告所為，係犯毒品危害防制條例第十條第二項之施用第二級毒品罪及同條例
    第十一條第一項之持有第一級毒品罪。被告施用前後持有安非他命之低度行為，
    應為施用安非他命之高度行為所吸收，不另論罪。又被告所施用第二級毒品罪及
    持有第一級毒品罪間，其犯意各別，構成要件互異，應分論併罰。再查，被告前
    於八十九年間，因連續施用第一級毒品及第二級毒品案件，經本院於八十九年六
    月三十日以八十九年度訴字第一○四七號判決判處有期徒刑一年及有期徒刑七月
    ，應執行有期徒刑一年六月，嗣於九十一年四月二十三日因縮短刑期假釋出獄，
    於九十一年五月十日縮刑期滿執行完畢，有本院被告全國前案紀錄表一份附卷足
    憑，其於五年內再犯本案有期徒刑以上之前開二罪，均為累犯，應依刑法第四十
    七條規定均加重其刑。爰審酌被告前有多次施用毒品前科，經觀察、勒戒、強制
    戒治後，均不能戒除毒癮，顯見其無戒絕之決心，及其犯罪手段、所生危害程度
    非鉅、及犯罪後坦認部分犯行之態度等一切情狀，分別量處如主文所示之刑及諭
    知易科罰金之折算標準，並定其應執行之刑暨諭知易科罰金之折算標準，以示懲
    儆。扣案之第一級毒品海洛因（淨重零點○九公克，包裝重零點二五公克），係
    查獲之毒品，不問屬於犯人與否，應依毒品危害防制條例第十八條第一項前段之
    規定，宣告沒收並銷燬之。
據上論斷，應依刑事訴訟法第二百九十九條第一項前段，毒品危害防制條例第十條第
二項、第十一條第一項、第十八條第一項前段，刑法第十一條、第四十七條、第五十
一條第五款、第四十一條第一項、罰金罰鍰提高標準條例第二項，判決如主文。
本案經檢察官丁○○到庭執行職務。
中      華      民      國     九十三     年      一      月     六     日
                              臺灣高雄地方法院刑事第十五庭
                                  審判長法  官  張維君
                                        法  官  伍逸康
                                        法  官  劉惠娟
右正本證明與原本無異。
如不服本判決，應於判決送達後十日內，向本院提出上訴狀。
                                        書記官  陳素徵
中      華      民      國     九十三     年      一      月     六     日
